קטלוג של P.37 - ארכיון בנימין ארדיטי, תיעוד על תולדות יהדות בולגריה 1850 -1964 P.37
P.37 - ארכיון בנימין ארדיטי, תיעוד על תולדות יהדות בולגריה 1850 -1964
- תיעוד על תרבות, חינוך, שפה ואומנות הספרדים מהשנים 1950-1970, 01/01/1951-31/12/1971; 81 תעוד newspaper clippings מכונת כתיבה; P.37/105
  תיעוד על תרבות, חינוך, שפה ואומנות הספרדים מהשנים 1950-1970 - מידע סטטיסטי על אודות העולים הספרדים מהבלקן וממצרים; - גיליונות של העיתונים "קדימה" ו-"La Verdad"; - התכתבות ארדיטי עם ה-Instituto De Estudios Sefardies ב-Madrid.
- תיעוד על ועידות ותערוכות תרבותיות ספרדיות בשנים 1956-1961, 01/01/1956-31/12/1961; 74 מכונת כתיבה; P.37/106
  ספרדים; תרבות יהודית; תרבות; פולקלור; תערוכות; London,<>,England,United Kingdom; Barcelona,<>,Catalonia,Spain; Tel Aviv,<>,<>,Israel; Haifa,<>,<>,Israel; Madrid,<>,Madrid,Spain; Paris,Seine,<>,France; Jerusalem,<>,<>,Israel; <>,<>,<>,Spain; הקונגרס היהודי העולמי
  תיעוד על ועידות ותערוכות תרבותיות ספרדיות בשנים 1956-1961 - תוכניות לתערוכות תרבותיות ספרדיות ב-London, ב-Madrid, ב-Barcelona, ב-Paris, ב-Salamanca, בירושלים, בתל אביב ובחיפה; - עותק מדוח שכתב Henry v. Besso על ביקורו בישראל והשתתפותו ב-The Third World Congress Of Jewish Studies.
- תיעוד מצב היהודים הספרדים בבלקנים, בספרד ובצרפת בשנים 1950-1971, 01/01/1950-23/06/1971; 12 מכונת כתיבה כתב יד; P.37/107
  ספרדים; תנאי חיים; קורבנות השואה; דת; כנסייה קתולית; אנטישמיות אחרי המלחמה; Solon,Thessaloniki,Macedonia,Greece; New York,<>,New York,United States; Madrid,<>,Madrid,Spain; Barcelona,<>,Catalonia,Spain; Paris,Seine,<>,France
  תיעוד מצב היהודים הספרדים בבלקנים, בספרד ובצרפת בשנים 1950-1971 - נאומו של Avraham J. Multer בקונגרס האמריקני The Truth about the Jews in Spain; - מאמר על נסיעת הרב הספרדי של London שלמה גאון בספרד כולל שיתוף פעולה עם הכנסייה בספרד נגד האנטישמיות בעת משפט אייכמן; - פרוטוקול ישיבה של ועדת התיאום של האירגונים הספרדיים בצרפת ב-1971; בתיק גם: - מידע על אודות קורבנות השואה; - תמצית מהתקנון של Union Des Bibliotheques Juives En Europe; - הערה על תמיכת יהודי Thessaloniki בבולגרים בעת מלחמת הבלקנים הראשונה ב-1912.
- תיעוד על פעילות אירגוני היהודים הספרדיים הבינלאומיים בשנים 1950-1953, 09/08/1950-08/10/1953; 75 פרוטוקול דוח-סקירה תעוד דפוס; P.37/108
  ספרדים; Jerusalem,<>,<>,Israel; Paris,Seine,<>,France; London,<>,England,United Kingdom; הקונגרס היהודי העולמי; Federation Mondiale des Communautes Sepharades
  תיעוד על פעילות אירגוני היהודים הספרדיים הבינלאומיים בשנים 1950-1953 - סקירה על ועידת הספרדים העולמית ב-Paris ב-1950; - פרוטוקולים, דוחות והחלטות מהקונגרסים הראשונים של ה-World Federation Of Sephardic Communities; - מסמכים מה-World Sephardi Federation.
- תיעוד פעילות ארגוני היהודים הספרדיים הבינלאומיים ב-1954, 21/01/1954-29/11/1954; 118 פרוטוקול דוח-סקירה newspaper clippings דפוס; P.37/109
  ספרדים; עלייה; Jerusalem,<>,<>,Israel; Federation Mondiale des Communautes Sepharades; הקונגרס היהודי העולמי
  תיעוד פעילות ארגוני היהודים הספרדיים הבינלאומיים ב-1954 - פרוטוקולים מישיבות הנהלת הפדרציה הספרדית העולמית בנוגע לעלייה ממדינות המזרח; - סקירה של ה-World Jewish Congress כולל על אודות האוכלוסיה היהודית בשנים 1950-1954; - מסמכי הקונגרס הספרדי העולמי ב-1954.
- תיעוד פעילותם של ארגוני היהודים הספרדיים הבינלאומיים בשנים 1955-1959, 29/04/1955-31/12/1959; 122 מכתב פרוטוקול תעוד מכונת כתיבה; P.37/110
  ספרדים; Jerusalem,<>,<>,Israel; Stockholm,<>,<>,Sweden; London,<>,England,United Kingdom; הקונגרס היהודי העולמי; Federation Mondiale des Communautes Sepharades
  תיעוד פעילותם של ארגוני היהודים הספרדיים הבינלאומיים בשנים 1955-1959 התכתבות ארדיטי עם הנהלת הפדרציה הספרדית העולמית; תיעוד פעילות ה-World Jewish Congress ב-1959.
- תיעוד על פעילות הפדרציה הספרדית העולמית בשנים 1960-1965, 09/03/1960-31/12/1965; 69 פרוטוקול תקנון מכתב תעוד מכונת כתיבה; P.37/111
  ספרדים; תרבות יהודית; עלייה; הפלייה; Jerusalem,<>,<>,Israel; London,<>,England,United Kingdom; Madrid,<>,Madrid,Spain; Federation Mondiale des Communautes Sepharades
  תיעוד על פעילות הפדרציה הספרדית העולמית בשנים 1960-1965 - פרוטוקולים; - גרסאות של תקנון האירגון מ-1951 ו-1954; - התכתבות מוסדות הארגון בירושלים וב-London; - מכתבים שנשלחו אל בנימין ארדיטי בנוגע לעלייה ולהפלייה בישראל; - מסמכים בנוג לתרבות והשפה של הספרדים.
- תיעוד על פעילות הפדרציה הספרדית העולמית בשנים 1966-1976, 30/03/1966-15/02/1976; 69 פרוטוקול מכתב תעוד דפוס; P.37/112
  ספרדים; עדות המזרח; London,<>,England,United Kingdom; Jerusalem,<>,<>,Israel; Tel Aviv,<>,<>,Israel; Federation Mondiale des Communautes Sepharades; הסוכנות היהודית לארץ ישראל
  תיעוד על פעילות הפדרציה הספרדית העולמית בשנים 1966-1976 - פרוטוקולים מישיבות ההנהלה הישראלית; - התכתבות ההנהלה ב-London עם ההנהלה בירושלים בנוגע לאירגון, קשרים עם הסוכנות היהודית והגנת האינטרסים של יהודי מדינות ערב.
- כתבתו של Shmuel Elia על אודות הרב Gabriel Raphael Almozlino, 01/01/1879-31/12/1879; 3 כתבה מכונת כתיבה; P.37/113
  רוסים; Sofia,Sofia,<>,Bulgaria; Tirnovo,Pleven,<>,Bulgaria; Almozlino Gabriel Raphael; הפרלמנט הבולגרי
  כתבתו של Shmuel Elia על אודות הרב Gabriel Raphael Almozlino כתבה על אודות הרב Gabriel Raphael Almozlino שהיה חבר בפרלמנט הבולגרי הראשון ב-Tirnovo ב-1879 לאחר שחרור בולגריה מהשלטון העות'מאני.
- כתבה מאת שמואל בן אליה על אודות החיים והשפה של יהודי בולגריה לאחר 1880, 01/01/1880-; 7 כתבה דפוס כתב יד; P.37/114
  רבנים; חינוך - בולגריה; Sofia,Sofia,<>,Bulgaria; <>,<>,<>,Bulgaria; בונים חופשיים
  כתבה מאת שמואל בן אליה על אודות החיים והשפה של יהודי בולגריה לאחר 1880 בתיק גם: הערות על הביוגרפיה של שלום עליכם.
- זיכרונות על הפעילים הציונים Aron Astruk Geron ו-Lazar S.Eshkenazi מ-Russe, 11/04/1947-10/04/1969; 51 מכתב תצלום מודעת אבל כתב יד מקור; P.37/246
  ציונים; ספרדים; עלייה; חינוך יהודי; תרבות יהודית; <>,<>,<>,Bulgaria; Solon,Thessaloniki,Macedonia,Greece; <>,<>,<>,Germany; <>,<>,<>,British Mandate For Palestine; Russe,Shumen,<>,Bulgaria; Plovdiv,Plovdiv,<>,Bulgaria; Razgrad,Shumen,<>,Bulgaria; Sofia,Sofia,<>,Bulgaria; Odrin,<>,<>,Turkey; Wien,Vienna,<>,Austria; נסים דניאל; מלחמת העולם הראשונה, 1914 - 1918
  זיכרונות על הפעילים הציונים Aron Astruk Geron ו-Lazar S.Eshkenazi מ-Russe זיכרונותיו של שלמה אשכנזי על האב Lazar S. Eshkenazi (1895-1947); זיכרונותיה של Sultana Geron על הבעל Aron Astruk Geron.
- זיכרונותיו של R.Simantov על התפתחות הדפוס היהודי בבולגריה בשנים 1921-1943, date empty; 10 סקירה דפוס כתב יד מקור; P.37/247
  ספרות יהודית; חינוך יהודי; תרבות; תרבות יהודית; חקיקה אנטי יהודית; <>,<>,<>,Bulgaria; Sofia,Sofia,<>,Bulgaria
  זיכרונותיו של R.Simantov על התפתחות הדפוס היהודי בבולגריה בשנים 1921-1943 פעילות "עבריה" ההוצאה לאור היהודית בבולגריה ובכלל זה הוצאה לאור של ספרי לימוד, ספרי תרגום, כתבי עת והכנת תערוכות ציורים; בתיק גם: כרוז תעלומה ובו הסבר מטרות הספרייה.
- תיעוד מהשנים 1927-1942 על Dr. Marco Romano פעיל ציוני מבולגריה, date empty; 4 documentary קסרוקס; P.37/248
  רביזיוניזם; ערבים; עיתונות יהודית; Geneve,Geneve,<>,Switzerland; London,<>,England,United Kingdom; Tel Aviv,<>,<>,British Mandate For Palestine; <>,<>,Berlin,Germany; ז'בוטינסקי זאב (ולדימיר); Romano Marco; קונגרס ציוני עולמי
  תיעוד מהשנים 1927-1942 על Dr. Marco Romano פעיל ציוני מבולגריה תיעוד על הסכסוך בין ז'בוטונסקי לבין הנהלת ההסתדרות הציונית בנוגע לכתבה בעיתון "Journal De Geneve" מ-15 באוגוסט 1927 על סיכום פעילות הקונגרס הציוני ה-15; החוברת Problemes politiques de l'organisation sionist, nos rapports avec les arabes et l'angleterre"" של Dr. Marco Romano נגד הרביזיוניזם שיצאה לאור בשפה הצרפתית; פרוטוקול מישיבת הוועד להנצחת זכרו של Dr. Marco Romano שהתקיימה ב-14 ביוני 1942.
- מסמכים וזיכרונות על העסקן הציוני Haim Farhi מבולגריה מהשנים 1920-1962, 01/01/1920-31/12/1962; 90 כתב יד מכונת כתיבה; P.37/249
  כלכלה; עיתונות יהודית; עלייה; ציונים; קהילות יהודיות; <>,<>,<>,Bulgaria; <>,<>,<>,Yugoslavia; <>,<>,<>,British Mandate For Palestine; Sofia,Sofia,<>,Bulgaria; Tel Aviv,<>,<>,British Mandate For Palestine; Beit Chanan,<>,<>,British Mandate For Palestine; Farhi Haim; Consistoire Central des Israelites de France; הפרלמנט הבולגרי; "Dr. Theodor Herzl", Sofia; קונגרס ציוני עולמי
  מסמכים וזיכרונות על העסקן הציוני Haim Farhi מבולגריה מהשנים 1920-1962 - כרוזים בנוגע לפעילותו הפוליטית בבולגריה ולתפקידיו בקהילה היהודית משנות העשרים; - תעודה חגיגית מ-16 באוקטובר 1935 מטעם קהילת Sofia לרגל עליית Farhi לארץ ישראל; - מודעת אבל מ-1947; - זיכרונות על Farhi כולל על קורותיו ופעילותו הציונית והציבורית בתור יושב ראש הקונסיסטוריה המרכזית בשנים 1920-1926 ו-1932-1935, ממלא מקום הרב הראשי, חבר בפרלמנט הבולגרי ופקיד בעיריית Sofia.
- זיכרונות ומכתבים של אלי ברוך מהשנים 1951-1960, 29/05/1951-30/04/1960; 49 מכתב סקירה כתב יד מכונת כתיבה; P.37/250
  עלייה; בנקים יהודיים; פיצויים; פלוגות עבודות כפייה צבאיות; בתי משפט עממיים - בולגריה; בתי אבות; מכון היהודי ההסטורי; <>,<>,<>,Bulgaria; Pazardzhik,Plovdiv,<>,Bulgaria; Sofia,Sofia,<>,Bulgaria; Dupnitsa,Sofia,<>,Bulgaria; Haifa,<>,<>,Israel; Tel Aviv,<>,<>,Israel; הסתדרות הציונית העולמית; אחוד עולי בולגריה
  זיכרונות ומכתבים של אלי ברוך מהשנים 1951-1960 התכתבות אלי ברוך עם בנימין ארדיטי על אודות פעילותו כולל על המכון המדעי היהודי ועל הבנק היהודי "גאולה"; הערות אוטוביוגרפיות על פעילותו הציונית ב-Sofia ובעיר הולדתו Dupnitsa.
- זיכרונות על הפעיל הציוני מבולגריה ישראל יהודה פילוסוף שנכתבו בידי הבן, date empty; 11 מחברת תצלום כתב יד; P.37/251
  מפלגות; פוליטיקה; חיי קהילה; <>,<>,<>,Bulgaria; Sofia,Sofia,<>,Bulgaria; הסתדרות הציונית העולמית; "תיאודור הרצל" ("Guardian") - אוניית מעפילים
  זיכרונות על הפעיל הציוני מבולגריה ישראל יהודה פילוסוף שנכתבו בידי הבן זיכרונות על התנועה הציונית בבולגריה מסוף המאה ה-19 עד שנות הארבעים של המאה העשרים; בתיק גם: תמונה מצעדה ציונית ב-Sofia לאחר 1944.
- תיעוד על הפעילים הציונים יעקב ועמנואל מרגוליס מבולגריה מהשנים 1950-1960, date empty; 26 מכתב תצלום מאמר(ים),רשימה/ות,קטע(י) טקסט כתב יד מכונת כתיבה; P.37/252
  רפואה; <>,<>,<>,Bulgaria; Sofia,Sofia,<>,Bulgaria; Jerusalem,<>,<>,Israel; הסתדרות הציונית העולמית; עלייה ב'
  תיעוד על הפעילים הציונים יעקב ועמנואל מרגוליס מבולגריה מהשנים 1950-1960 - מכתב שכתבה רעייתו של יעקב ב-4 בנובמבר 1969 כולל תמונתו; - הערות ביוגרפיות על עמנואל; - רשימת פרסומים ופרסומים על רפואה מהשנים 1950-1960; בתיק גם: - הערות על Jeacques Navon ו-Sason Nissim Levy.
- תיעוד עד 1974 על פעילים ציונים מבולגריה, date empty; 26 סקירה כתב יד מכונת כתיבה; P.37/253
  אנטישמיות בזמן המלחמה; מכביה; עיתונות יהודית; עלייה; ציונים; קהילות יהודיות; רביזיוניזם; אנטישמיות לפני המלחמה; <>,<>,<>,Bulgaria; Yambol,Burgas,<>,Bulgaria; Sofia,Sofia,<>,Bulgaria; Plovdiv,Plovdiv,<>,Bulgaria; Pazardzhik,Plovdiv,<>,Bulgaria; Kyustendil,Sofia,<>,Bulgaria; Vidin,Vratsa,<>,Bulgaria; Russe,Shumen,<>,Bulgaria; Romano Marco; Kiril, Patriarch; Boris III; השופר; עלייה ב'
  תיעוד עד 1974 על פעילים ציונים מבולגריה זיכרונות על Mois Aron Sidi, Mishel Bidjerano, Leon Leonov, Jeacques Danial, Israel Ben Nun, Dr. Rimalovski, Bohor Azrie, Yacov Presiado, Yosef Tadjer, Rahamim Aseo, Mancho Nisimov, Lusa Mashiah ו-Samuel Philosof.
- זיכרונות והערות ביוגרפיות מהשנים 1950-1970 על אישים יהודים בולטים מבולגריה, date empty; 22 מכתב כתב יד מכונת כתיבה; P.37/254
  אינטליגנציה; אנטישמיות לפני המלחמה; גירוש ברכבות; גירוש מבולגריה; חיי דת; מאסרים פוליטיים; מהגרים; סופרים ומשוררים יהודים; ספרות יהודית; עיתונות יהודית; פלוגות עבודה; תיאטרון; תרבות יהודית; <>,<>,<>,Bulgaria; Washington,<>,District of Columbia,United States; Plovdiv,Plovdiv,<>,Bulgaria; Tel Aviv,<>,<>,Israel; Jerusalem,<>,<>,Israel; Haifa,<>,<>,Israel; Sofia,Sofia,<>,Bulgaria; Wien,Vienna,<>,Austria; Paris,Seine,<>,France; Samokov,Sofia,<>,Bulgaria; Vidin,Vratsa,<>,Bulgaria; <>,<>,<>,USSR; מפלגה קומוניסטית; עלייה ב'
  זיכרונות והערות ביוגרפיות מהשנים 1950-1970 על אישים יהודים בולטים מבולגריה זיכרונות והערות ביוגרפיות על L.Grinberg, Vili Shpeter, Haim Pizanti, Nissim Mevorah, Albert Koen, Valeri Petrov, Noel Calef, E.A.Ansky, Josef Djerasi ו-Haim Bohor Arie.
- זיכרונות והערות ביוגרפיות מהשנים 1950-1970 על יהודים בולטים מבולגריה, 01/01/1950-31/12/1970; 22 מכתב סקירה כתב יד מכונת כתיבה; P.37/255
  מדענים יהודים; עיתונות יהודית; חינוך יהודי; אותות כבוד; רבנים; <>,<>,<>,Bulgaria; <>,<>,<>,United States; <>,<>,<>,Tunisia; <>,<>,<>,Algeria; <>,<>,<>,Iran; Sofia,Sofia,<>,Bulgaria; Pazardzhik,Plovdiv,<>,Bulgaria; Karnobat,Burgas,<>,Bulgaria; Varna,Shumen,<>,Bulgaria; Constantinople,<>,<>,Turkey; Odrin,<>,<>,Turkey; Alger,Alger,<>,Algeria; פועלי ציון; כי"ח – כל ישראל חברים; עלייה ב'
  זיכרונות והערות ביוגרפיות מהשנים 1950-1970 על יהודים בולטים מבולגריה זיכרונות והערות ביוגרפיות על Albert Confino, Raphael Arditti, Eliezer Raphaelcohen, Iosef Shabtai ו-Jack Navon.
- תיעוד אישים מבין הקהילה היהודית מבולגריה, date empty; 46 מכתב מסמך כתב יד מכונת כתיבה; P.37/256
  סקי; הגבלות; הגבלות תנועה; התעללויות; חינוך יהודי; חקיקה אנטי יהודית; מורים; ספרדים; קהילות יהודיות; רבנים; <>,<>,<>,Bulgaria; Beit Chanan,<>,<>,British Mandate For Palestine; Sofia,Sofia,<>,Bulgaria; Khaskovo,Stara Zagora,<>,Bulgaria; Russe,Shumen,<>,Bulgaria; Shumen,Shumen,<>,Bulgaria; Berkovitsa,Vratsa,<>,Bulgaria; Bucuresti,Ilfov,Walachia,Romania; Dobrevski Ilia; רבינר צמח; Haschomer Haza'ir (Schomer); Zakon za zashtita na naziata
  תיעוד אישים מבין הקהילה היהודית מבולגריה תיעוד על Sami Levy, Asher Hananel, Shaul Romano, Avraham Matia Suriani, Dr. Bierer, Samuel Bohor Elia, Aron Djelati Mayerov, Nehama Confino Israel Davidov ומשפחת Krespin; בתיק גם: - תעודת הזהות של Dr.Benzion Navon מ-Sofia מ-1933; - הערה שנכתבה בידי Benzion Yacov Kalo על מצב היהודים ב-Berkovitsa.
- זיכרונותיו של Heskia Davidov על פעילותו בשנים 1912-1950, date empty; 8 סקירה מכונת כתיבה; P.37/257
  חינוך יהודי; עזרה הדדית; ציונים; קהילות יהודיות; <>,<>,<>,Bulgaria; Sofia,Sofia,<>,Bulgaria; Solun,Thessaloniki,Macedonia,Greece; Plovdiv,Plovdiv,<>,Bulgaria; Pazardzhik,Plovdiv,<>,Bulgaria; Yambol,Burgas,<>,Bulgaria; Sliven,Burgas,<>,Bulgaria; Burgas,Burgas,<>,Bulgaria; Khaskovo,Stara Zagora,<>,Bulgaria; Varna,Shumen,<>,Bulgaria; ארנפרייס מרדכי (מרקוס); צבא בולגרי; עזרה סוציאלית; בני ברית; מלחמת העולם הראשונה, 1914 - 1918
  זיכרונותיו של Heskia Davidov על פעילותו בשנים 1912-1950
- תיעוד משנות החמישים על אודות הרדיפות האנטי-יהודיות בבולגריה בתקופת מלחמת העולם השניה כולל אירועי ה-9-10 במרס 1943, date empty; 51 מכתב סקירה זיכרונות כתב יד מכונת כתיבה; P.37/258
  חקיקה אנטי יהודית; צווים והוראות נגד יהודים; עלייה; ילדים; גירוש - שחרור מגירוש; הצלה יהודית; משלחת ההצלה - בולגריה; <>,<>,<>,Bulgaria; Constantinople,<>,<>,Turkey; Kyustendil,Sofia,<>,Bulgaria; Sofia,Sofia,<>,Bulgaria; Pazardzhik,Plovdiv,<>,Bulgaria; Samokov,Sofia,<>,Bulgaria; Shumen,Shumen,<>,Bulgaria; Khaskovo,Stara Zagora,<>,Bulgaria; Plovdiv,Plovdiv,<>,Bulgaria; Peshev Dimitur; הסוכנות היהודית לארץ ישראל; הפרלמנט הבולגרי; עלייה ב'
  תיעוד משנות החמישים על אודות הרדיפות האנטי-יהודיות בבולגריה בתקופת מלחמת העולם השניה כולל אירועי ה-9-10 במרס 1943 מכתבים מ-1950 ששלח Yako Baruh לבנימין ארדיטי וחיים קשלס בנוגע לפעילותו בתור נציג הסוכנות היהודית בבולגריה בשנות המלחמה ובנוגע לכוונותיו לכתוב ספר על אודות ההיסטוריה של היהודים הבולגרים בשנים 1929-1950; המכתבים מצורפים לזיכרונותיו של Baruh על ה-9 במרס 1943 בו ניצלו יהודי בולגריה; סקירה היסטורית של השנים 1941-1944; זיכרונותיהם של Ia.R.Baruh ו-A. Romano על אירועי ה-10 במרס 1943 ב-Plovdiv.
- זיכרונות על אירועים היסטוריים שהתרחשו ב-Varna ,Burgas ו-Pleven בשנים 1936-1944, date empty; 12 סקירה רשימת שמות רשימת מגורשים כתב יד מכונת כתיבה; P.37/259
  סקי; אוניות מעפילים; הצלה יהודית; מחנות ריכוז; עזרה הדדית; עזרה ליהודים - לא יהודים; עלייה; קהילות יהודיות; גירוש - שחרור מגירוש; פרטיזנים; <>,<>,<>,Bulgaria; <>,<>,<>,Romania; <>,<>,Thrace,Greece; <>,<>,<>,Hungary; Sofia,Sofia,<>,Bulgaria; Varna,Shumen,<>,Bulgaria; Burgas,Burgas,<>,Bulgaria; Pleven,Pleven,<>,Bulgaria; Somovit,Pleven,<>,Bulgaria; קונפינו ברוך; Consistoire Central des Israelites de France; "סלבדור" - ספינת מעפילים; "סטרומה" - אוניית מעפילים; עלייה ב'
  זיכרונות על אירועים היסטוריים שהתרחשו ב-Varna ,Burgas ו-Pleven בשנים 1936-1944 זיכרונותיו של Jacque Toledo שהיה בעבר יושב ראש הקהילה היהודית ב-Varna על אודות פעילותו ופעילות הקהילה בשנים 1936-1943; בניית אוניות המעפילים Salvador", "Struma" ו-"Dorian II" בשנים 1039-1941; תפקידם של Losif Barlap ,Dr. Confino ו-Prudkin; המחנה ליהודים שנשארו ב-Ignatievo; מתן שוחד לפקידים ב-Sofia לצורך מניעת השימוש באוניה "Struma" שטבעה עם יהודים מרומניה לאחר שנה; זיכרונותיו של Avraham Asa שכיהן בתור סגן יושב ראש הקהילה היהודית ב-Burgas על הכנת רשימות הגירוש של 560 יהודים מ-Burgas מתחילת פברואר עד ה-10 במרס 1943; קשריו [של Avraham Asa] עם הפקידים הבולגרים ועם הקונסיסטוריה המרכזית; זיכרונותיו של Heskia Finzi על David Iosifov ועל פעילותו בעיקר בשנים 1943-1944.
- תיעוד על פעילותו הציונית והמקצועית של Iosif Isak Geron עד 1941, date empty; 9 פרוטוקול סקירה מכונת כתיבה; P.37/260
  ציונים; חינוך יהודי; אנטישמיות בזמן המלחמה; פיטורים; עזרה הדדית; כלכלה; בתי ספר יהודיים; חקיקה אנטי יהודית; <>,<>,<>,Bulgaria; Sofia,Sofia,<>,Bulgaria; Samokov,Sofia,<>,Bulgaria; Zakon za zashtita na naziata
  תיעוד על פעילותו הציונית והמקצועית של Iosif Isak Geron עד 1941 זיכרונות על פעילותו הציונית של Iosif Isak Geron ב-Sofia מ-1900 עד עלייתו לישראל ובכלל זה השתתפות Geron בפוליטיקה בבולגריה ופעילותו בתור יועץ בעיריית Sofia מ-1937; עותקי הפרוטוקולים מישיבות ועד העירייה מ-22 בנובמבר 1940 ו-22 בפברואר 1941 כולל נאומי הפרידה של Geron ודיונים על תקציב בתי הספר היהודיים.
- זיכרונות על פעילותו הציבורית של Dr.Rosenfeld בעבור הצלת יהודי בולגריה בעת מלחמת העולם השנייה ואחריה, date empty; 4 newspaper clippings קסרוקס; P.37/261
  הגנה עצמית לפני המלחמה; רצח יהודים; חקיקה אנטי יהודית; מעפילים; אזרחים זרים; עלייה; תעמולה אנטי נאצית; אינטליגנציה; מבצעים נגד פרטיזנים, ברית המועצות; <>,<>,<>,Bulgaria; Sofia,Sofia,<>,Bulgaria; Paris,Seine,<>,France; London,<>,England,United Kingdom; Geneve,Geneve,<>,Switzerland; Beograd,<>,Serbia North,Yugoslavia; Boris III; Roosevelt Franklin Delano; Tzentralna konsistoria na evreite v Bulgaria; ממשלת בולגריה; עלייה ב'
  זיכרונות על פעילותו הציבורית של Dr.Rosenfeld בעבור הצלת יהודי בולגריה בעת מלחמת העולם השנייה ואחריה זיכרונותיו של Nisim Halevy חבר הקונסיסטוריה המרכזית על תרומתו של Dr.Rosenfeld חבר ההרכב הרחב של הקונסיסטוריה מאפריל 1939 בכתבה לעיתון "על המשמר" (ללא תאריך ומספר הגיליון) ובכלל זה על אודות Dr.Rosenfeld בתור רופא ופעיל הקהילה האשכנזית והאירגון בני ברית.
- זכרונותיו של Menahem Moshonov על הארועים שהתרחשו בבולגריה בעת מלחמת העולם השניה, date empty; 18 מכתב כתב יד מכונת כתיבה; P.37/262
  פינוי אוכלוסיה יהודית; פלוגות עבודות כפייה צבאיות; גירוש מבולגריה; עזרה הדדית; מחאה; חגים; מעצרים; <>,<>,<>,Bulgaria; <>,<>,<>,Yugoslavia; Sofia,Sofia,<>,Bulgaria; Bor,מחנה,Yugoslavia; מיטרופוליט Stefan; ציון דניאל; Boris III
  החומרים נמסרו ליד ושם על ידי משפחת ארדיטי משפחת ארדיטי
  זכרונותיו של Menahem Moshonov על הארועים שהתרחשו בבולגריה בעת מלחמת העולם השניה מכתב מ-18 באפריל 1961 ששלח Moshonov לחיים קשלס בנוגע לעבודתו בתור צורף ליד ארמון המלך, פעילותו הציונית, המאמצים להקל על מצב היהודים בפלוגות העבודת בסוף 1942 ותחילת 1943 ובנוגע לאירועים שהתרחשו ב-Sofia ב-24 במאי 1943.
- זיכרונותיו של Haim Rahamim Behar מ-Kyustendil על אירועים שהתרחשו בבולגריה מ-25 בפברואר עד 9 במרס 1943, date empty; 10 סקירה כתב יד; P.37/263
  גירוש מבולגריה; זיכרון והנצחת השואה; משלחת ההצלה - בולגריה; סקי; קהילות יהודיות; <>,<>,<>,Bulgaria; Kyustendil,Sofia,<>,Bulgaria; Sofia,Sofia,<>,Bulgaria; Belev Alexander; Kurtev Bladimir; Mihalev Peter; Momchilov Ivan; Peshev Dimitur; Suichmezov Asen; Tasev Borislav; Gabrovski Peter; Boris III
  זיכרונותיו של Haim Rahamim Behar מ-Kyustendil על אירועים שהתרחשו בבולגריה מ-25 בפברואר עד 9 במרס 1943 זיכרונות מ-1949 על קבלת והפצת המידע על אודות גירוש יהודי בולגריה; קיום פגישות ב-Sofia עם קרוב של שר הפנים Gabrovski ועם Vladimir Kurtev מהאירגון המקדוני; פגישה עם מנהל המחוז Miltenov ב-Kyustendil ב-27 בפברואר 1943; קיום מגעים עם המלך, עם הקונסיסטוריה ב-Sofia ועם D. Peshev; הכנות לגירוש בקהילה ובכלל זה חלוקת 930 איש ל-27 קרונות; רעיון מ-6 במרס 1943 לארגן משלחת כולל הכנתה ובכלל זה שיחות עם הבולגרים Kurtev, Momchilov, Mihalev ו-Suichmezov ממשלחת ההצלה ומתן 900,000 לבה בתור שוחד לנציגים של Kev ו-300,000 לבה ל-Miltenov; דיון בתוכנית הגירוש בלילה של ה-9 במרס 1943; פעילות המשלחת ב-Sofia ב-8-9 במרס 1943; קיום מגעים עם Peshev; דחיית הגירוש בשעה 17:00 ב-9 במרס 1943.
- זכרונותיו של Ivan Momchilov על האירועים שהתרחשו ב-Kyustendil וב-Sofia ב-8-9 במרס 1943, date empty; 4 מכתב מכונת כתיבה; P.37/264
  משלחת ההצלה - בולגריה; רדיפות יהודי בולגריה; <>,<>,<>,Bulgaria; Sofia,Sofia,<>,Bulgaria; Kyustendil,Sofia,<>,Bulgaria; Beckerle Adolf Heinz; Momchilov Ivan; Peshev Dimitur; Suichmezov Asen; Legion - Saiuz na mladezkite nazionalni legioni; הפרלמנט הבולגרי
  זכרונותיו של Ivan Momchilov על האירועים שהתרחשו ב-Kyustendil וב-Sofia ב-8-9 במרס 1943 הערותיו של Momchilov מ-15 בדצמבר 1966 על כתבתו של חיים אוליבר על הגורמים להצלת יהודי בולגריה כולל על אודות הכנת משלחת ההצלה ב-Kyustendil ועל אודות האירועים שהתרחשו בפרלמנט הבולגרי ב-9 במרס.
- זיכרונותיו של Albert Varsano על מחנות הריכוז Somovit, Tabakova Cheshma ו-Kailaka, date empty; 27 סקירה מכונת כתיבה; P.37/265
  מחנה כליאה; תנאי חיים; חיי יום יום; החיים במחנות; עבודות כפייה; קהילות יהודיות; עזרה הדדית; <>,<>,<>,Bulgaria; <>,<>,Thrace,Greece; Sofia,Sofia,<>,Bulgaria; Somovit,Pleven,<>,Bulgaria; Kailaka,Pleven,<>,Bulgaria; Pleven,Pleven,<>,Bulgaria; Belev Alexander; תנועה פרטיזנית בבולגריה 1941-1944
  זיכרונותיו של Albert Varsano על מחנות הריכוז Somovit, Tabakova Cheshma ו-Kailaka זיכרונות ושני מכתבים שנשלחו לחיים קשלס ב-1960 וב-1961 על נסיבות הקמת המחנה ב-26 במאי 1943 לאחר ההפגנה ב-24 במאי ב-Sofia כולל החיים במחנה, השלמת מספר האסירים עד 500 עם משפחות ויהודים מאזור טרקיה, עזרת הקהילה ב-Pleven והתקפת פרטיזנים ב-21 ביוני 1943.
- זיכרונותיו של Robert Rubenov על אודות מחנה הריכוז Kailaka ועל האחות הפרטיזנית Mati Rubenova, date empty; 6 סקירה קסרוקס; P.37/266
  מחנה כליאה; תנאי חיים; חיי יום יום; החיים במחנות; התעללויות; מוות; פרטיזנים יהודים; מחנות משפחה ביערות; <>,<>,<>,Bulgaria; Yambol,Burgas,<>,Bulgaria; Pleven,Pleven,<>,Bulgaria; Kailaka,Pleven,<>,Bulgaria; Varna,Shumen,<>,Bulgaria
  זיכרונותיו של Robert Rubenov על אודות מחנה הריכוז Kailaka ועל האחות הפרטיזנית Mati Rubenova זיכרונותיו של Rubenov על אודות העברת בני המשפחה ל-Yambol ומעצרם באפריל 1944; העברת בני המשפחה למחנות Kailaka ו-Tabakova Cheshma ב-1 ביולי 1944; החיים ב-Kailaka כולל מעשי התעללות בידי המנהל Liuben Zimriev והשריפה שהתחוללה בלילה ב-10 ביולי 1944; מעבר ל-Pleven; זיכרונות על חיי ומותה של האחות ב-5 בספטמבר 1944.
- זיכרונותיו של Avram Alfasa יושב ראש הקהילה היהודית ב-Sofia בנוגע לאירועים היסטוריים בבולגריה בשנים 1943-1944, date empty; 11 סקירה כתב יד; P.37/267
  <>,<>,<>,Bulgaria; <>,<>,<>,Turkey; <>,<>,<>,Germany; Sofia,Sofia,<>,Bulgaria; Russe,Shumen,<>,Bulgaria; Lom,Vratsa,<>,Bulgaria; Somovit,Pleven,<>,Bulgaria; Ankara,<>,<>,Turkey
  זיכרונותיו של Avram Alfasa יושב ראש הקהילה היהודית ב-Sofia בנוגע לאירועים היסטוריים בבולגריה בשנים 1943-1944
- חלק מדוחות שכתב N. Balabanov שגריר בולגריה ב-Ankara על הבעיה היהודית בבולגריה, date empty; 3 מכתב מכתב צלב-אדום מכונת כתיבה; P.37/268
  הצלב האדום מכתבים; אוניות מעפילים; חקיקה אנטי יהודית; ילדים יהודים; עזרה ליהודים; עזרה ליהודים - בולגריה; מצילים; אזרחים זרים; דיפלומטים; <>,<>,<>,France; Washington,<>,District of Columbia,United States; <>,<>,<>,Bulgaria; <>,<>,<>,Hungary; <>,<>,<>,Turkey; Ankara,<>,<>,Turkey; New York,<>,New York,United States; Sofia,Sofia,<>,Bulgaria; Burgas,Burgas,<>,Bulgaria; Roosevelt Franklin Delano; ממשלת בולגריה
  חלק מדוחות שכתב N. Balabanov שגריר בולגריה ב-Ankara על הבעיה היהודית בבולגריה חלק מדוחות שכתב השגריר במכתב אל בנימין ארדיטי ב-21 באוקטובר 1960 כולל נתונים על פגישות Balabanov עם Hirshman נציגו של Roosvelt [נשיא ארצות הברית] ב-Ankara שהתקיימו ממרס עד אוגוסט 1944; הפגישות עסקו בביטול החקיקה נגד היהודים בבולגריה ובשחרור אוניות המעפילים מ-Vita ו-Pirin שבבולגריה שהמתינו בנמל Burgas; בתיק גם: מידע על פעילות Balabanov בצרפת בעת גירוש היהודים והתערבותו למען היהודים שהיו אזרחים בולגריים ושחרור H.Menahemoff מהמחנה לפני גירושו לגרמניה.
- תיעוד מהשנים 1935-1969 על אודות David Yeroham ו-Moris Marcus, date empty; 7 מכתב כתבה כתב יד מכונת כתיבה; P.37/269
  קהילות יהודיות; עלייה; ציונים; תרבות יהודית; <>,<>,<>,Bulgaria; Bucarest,Ilfov,Walachia,Romania; Paris,Seine,<>,France; Sofia,Sofia,<>,Bulgaria; Lom,Vratsa,<>,Bulgaria; AJDC - American Joint Distribution Committee; Consistoire Central des Israelites de France; הפרלמנט הבולגרי